【裁判字號】    98,易,186
【裁判日期】    981120
【裁判案由】    贓物
【裁判全文】
臺灣臺北地方法院刑事判決          98年度易字第186號
公  訴  人  臺灣臺北地方法院檢察署檢察官
被      告  丙○○
選任辯護人  余西鈞律師
被      告  甲○○
            己○○
上列被告因贓物案件，經檢察官提起公訴（97年度偵字第13371
號），本院判決如下：
    主  文
丙○○、甲○○共同犯故買贓物罪，共參罪，各處有期徒刑肆月
，如易科罰金，均以新台幣壹仟元折算壹日。各應執行有期徒刑
玖月，如易科罰金，均以新台幣壹仟元折算壹日。
己○○無罪。
    事  實
一、己○○利用與蝶衣實業股份有限公司（下稱「蝶衣公司」，
    負責人：丁○○）倉管人員庚○○為友人之機會，先擅自複
    製庚○○所持有之倉庫鑰匙，於民國97年5 月27日前往蝶衣
    公司位於臺北市○○區○○路329 巷2 號3 樓倉庫，徒手竊
    取蝶衣公司所有之SOMEONE 品牌牛仔褲約10.800件後（己○○所涉竊盜部分，業經本院於98年9 月7 日以98年易字第
    1885號判決，判處有期徒刑11月確定），經由網路主動與丙○○、甲○○二人連絡，表示願以低價求售；丙○○、甲○○二人則為成衣之批發業者，具有多年成衣批發之市場經驗
    ，均明知己○○並非一般經營成衣之廠商，且其降價求售之
    SOMEON E品牌牛仔褲所出售之價格亦與市場價格顯非相當，
    顯然係來源不明之贓物，竟為貪圖不法利益，基於共同故買
    贓物之犯意聯絡，於97年5 月27日下午某時許，在台北市○○路○段617 號己○○住處騎樓前，以新台幣（下同）4 萬
    元向己○○購入1200件（平均每件價格約為33元，遠低於市
    場批發價格之188 元，詳如後述），且於同日下午4 時許，
    即以6 萬6 千元之總價售予不知情之成衣批發商乙○○（平
    均每件約55元），轉手間即獲得2 萬2 千元之不法利益。丙○○、甲○○因有利可圖，乃另基於故買贓物之犯意聯絡，
    於同年月28日在台北市○○區○○街112 號前，又以11萬元
    之價格，向己○○購入3200件（平均每件約35元），再於同
    日下午以17萬6 千元（平均每件約55元）之價格，轉手讓售
    予不知情之乙○○，又獲利6 萬6 千元；嗣又另起故買贓物
    之犯意聯絡，於同年6 月1 日（星期日）上午在台北縣中和
    市○○街83號1 樓前，以22萬元之價格，復向己○○再購入
    其餘之6400件（平均每件約35元）。茲因蝶衣公司於同年5
    月29日晚間即發現失竊而委由庚○○報警，而庚○○因懷疑
    該批牛仔褲係己○○竊取，乃先以電話詢問己○○有無此事
    ，嗣經己○○以電話連絡庚○○坦承竊取後，庚○○乃於同
    年6 月1 日下午前往己○○位於台北市○○路○段617 號3
    樓住處，告知己○○有關蝶衣公司已報警追查之事，並詢問
    該批牛仔褲之下落。己○○聞訊知悉警方已開始積極追查深
    感不安，乃應庚○○之要求於同日下午4 時許以電話聯絡丙○○、甲○○二人前來住處告知有關警方追查之事，詎丙○○、甲○○二人仍不知懸崖勒馬，竟與己○○合謀卸責，要
    求己○○補具「讓渡切結書」乙紙，載明「茲向己○○購買
    SOMEONE 牛仔褲庫存貨品乙批，證明非來路不明之貨源，口
    說無憑，特立此據。金額為新台幣22萬元整，一手交錢、一
    手交貨，銀貨兩訖」云云，藉以供為事後脫罪之用，並於同
    （31）日晚間8 時許，一方面藉詞急需金錢周轉，而將甫購
    得之6400件牛仔褲，以18萬元之價格迅速脫手，折讓予不知
    情之乙○○（平均每件約28元），並主動將上開牛仔褲運送
    至台中縣大肚鄉○○○街92號之倉庫，交由乙○○點收；另
    一方面則於同年6 月4 日假意向五分埔派出所探詢是否有人
    報案失竊，冀圖事先安排退路以掩人耳目。嗣因丁○○已於
    此前之同年6 月3 日即已透過網路發現乙○○以每件188 元
    對外拍賣之訊息，且該拍賣之物品即是其所遭竊之牛仔褲，
    而向警方請求追查，乃經由警方會同丙○○、甲○○至台中
    縣大肚鄉○○○街92號乙○○所有之倉庫起出尚未出售之贓
    物，始揭上情（乙○○業經檢察官另為不起訴處分）。
二、案經蝶衣公司代表人丁○○訴由臺北市政府警察局信義分局
    報告臺灣臺北地方法院檢察署檢察官偵查起訴。
    理  由
壹、證據能力
一、按「被告以外之人於審判外之陳述，雖不符前四條之規定，
    而經當事人於審判程序同意作為證據，法院審酌該言詞陳述
    或書面陳述作成時之情況，認為適當者，亦得為證據。當事
    人、代理人或辯護人於法院調查證據時，知有第159 條第1
    項不得為證據之情形，而未於言詞辯論終結前聲明異議者，
    視為有前項之同意」，刑事訴訟法第159 條之5 定有明文。
二、經查被告丙○○、甲○○、己○○等人，對於本案公訴人所
    舉之書證：一、臺北市政府警察局信義分局五分埔派出所陳
    報單、受理各類案件紀錄表影本各乙份、台北市政府警察局
    信義分局現場採證相片4 張。二、臺北市政府警察局信義分
    局扣押物品目錄表、贓物認領保管單各乙份及供述證據，諸
    如：被告己○○、丙○○、甲○○等人於警詢、偵查之供述
    、告訴人丁○○於警詢之指訴及證人乙○○、庚○○於警詢
    、偵查中之證述等，均不否認其證據能力，且於本院98年3
    月13日之準備程序中明示不爭執，經本院審核各該證據作成
    時之情狀，亦無何不宜為證據之情形，應認為適當，揆諸前
    揭說明，上開各公訴證據即均有證據能力，得為本件審判之
    基礎。
貳、實體部分
一、有罪部分（丙○○、甲○○）：
（一）訊諸被告丙○○、甲○○二人均矢口否認犯行，辯稱伊等
    於購買當時均不知是贓物，且被告己○○尚有開具「讓渡切
    結書」，是事後因與友人連絡知悉蝶衣公司有失竊牛仔褲情
    事，乃主動向五分埔派出所詢問，並會同警方前往台中縣大
    肚鄉○○○街92號乙○○倉庫起贓。而伊等業對被告己○○
    提起損害賠償之民事訴訟，被告己○○亦已自認其事，同意
    賠償，故伊等亦為本件之被害人，並無故買贓物之認識與犯
    罪故意云云。然查：
  (一)本件被告丙○○、甲○○二人所購買之牛仔褲確為贓物：
    查本件之SOMEONE 品牌牛仔褲10.800件，確係經由被告己○○於97年5 月27日前往前往蝶衣公司位於臺北市○○區○○
    路329 巷2 號3 樓倉庫所竊取，業據被告己○○於偵查、本
    院審理中供認在卷，且經核與告訴人丁○○、證人庚○○、
    乙○○等人在偵查、審理中供證內容相符，並有97年5 月29
    日晚間23時58分許，經由台北市政府警察局信義分局五分埔
    派出所製作之「庚○○報案警詢筆錄」乙紙附卷可稽（參見
    97 年 偵字第13371 號卷第52頁）及臺北市政府警察局信義
    分局五分埔派出所陳報單、受理各類案件紀錄表、台北市政
    府警察局信義分局現場採證相片4 張、臺北市政府警察局信
    義分局扣押物品目錄表、贓物認領保管單各乙紙在卷可憑。
    而被告己○○上開竊盜犯行，亦經臺灣臺北地方法院檢察署
    檢察官另行於98年6 月30日以97年度偵字第22717 號起訴，
    並經本院以98年易字第1885號判決判處被告己○○有期徒刑
    11月確定在案，有上開起訴書、判決書等附卷可稽（詳如後
    述）。是本件被告丙○○、甲○○二人所購買之牛仔褲，依
    其性質確為贓物無訛。
  (二)該贓物之價格與市場價格顯非相當：
  (1)本件蝶衣公司所失竊之牛仔褲，雖是過季之庫存商品，然本
    身並無瑕疵，若在市場上以個件零售，其每件之市場價格約
    為「700 元至500 元」；若係以批發方式售予批發商，其出
    貨價格亦至少約為「220 元至380 元」等情，業據告訴人丁○○於警詢中供稱：「我於97年6 月3 日經由客戶告訴我，
    於奇摩網站上，有拍賣「SOMEONE 」，價格比我們公司所賣
    給其他公司之價格要便宜許多，一般價格大約在700 元至
    500 元之間，但該網路拍賣價格卻只賣188 元，因此我遭客
    戶反應，我立即上網查看才發現該拍賣商品是我公司失竊之
    商品。…該貨品係95年間由我們公司在大陸製造」等語 (參
    見97年度偵字第13371 號卷第44-45 頁)及 「該失竊商品每
    件出貨價格約220 元至380 元之間。我店員庚○○於警詢筆
    錄中供稱該牛仔褲買價為35元，這是指牛仔褲有損壞時才會
    以該價格出售，而我失竊之牛仔褲都是沒有瑕疵，所以35元
    的價格是不合理的」等語綦詳 (參見97年度偵字第13371 號
    卷第47-48 頁)。稽 諸證人庚○○於檢察官偵查中亦供稱：
    「該批牛仔褲市價大量購買也要50元，且至少要超過5000件
    才買得到。…甲○○、丙○○以1 件35元買太低了，最低大
    概也要50元，除非有故障。乙○○網路拍賣188 元，也不符
    合我們公司最低賣190 元，這些被偷的褲子雖然已經過期，
    但我們公司不會在網路上賣，我們只有在五分埔的店面賣，
    所以我覺得有問題。」 (參見97年度偵字第13371 號卷第
    91-95 頁)； 嗣於審理中供稱：「這些牛仔褲是拍賣品，等
    於是庫存。因為我們從大陸進貨，市值約2 、3 百元…報案
    紀錄上我說「價格最貴約35元，損失約21萬左右」，是警察
    誤會我的意思，紀錄有錯誤，因為這批貨是我們老闆自己工
    廠做的，沒有所謂買進的問題。這個不是買進的，是庫存的
    貨，若是拍賣到最後仍賣不出去或只剩單一尺寸而以切貨方
    式賣的時候，才會一件約35元。如果是在店裡賣的話，拍賣
    價額約是190 元。老闆丁○○說失竊牛仔褲沒有瑕疵，是對
    的。其實那些貨只是過季，但是沒有瑕疵。公司原計畫過年
    的時候準備要拍賣，拍賣的價格是190 元。所以這批貨後來
    會以35元的價格賣出，顯然與這批貨的價值不相當」等語。
    綜合上開二人之供詞，足證不論是被害人丁○○所說之零售
    市場價格「700 元至500 元」、批發價之「220 元至380 元
    」或證人庚○○所說之預定拍賣價格「190 元」，均與本件
    被告甲○○、丙○○向被告己○○購買時之單價1 件35元，
    相差甚遠。甚至縱以證人庚○○所言之最低價格每件190 元
    參較，亦相差約達5 倍之多，是證本件被告甲○○、丙○○
    之買入價格與市價顯非相當。被害人丁○○、證人庚○○有
    關價格之供、證，自屬可採。
  (2)次查，被告甲○○、丙○○二人雖於審理中辯稱，本件之轉
    手價格較低，係由於「被告乙○○反應前二次尺寸以小腰較
    多，且內含短裙多屬秋冬款式，牛仔褲有部份已變黃，還有
    一些拉鍊壞掉等瑕疵」云云，然查，最了解本件贓物之牛仔
    褲品質者，莫如被害人丁○○與證人庚○○，然依據彼二人
    之前述供證，本件之牛仔褲除係過季商品外，並無瑕疵，是
    證被告甲○○、丙○○二人上開所辯，顯係託詞。況有關本
    件之牛仔褲確實至少有每件55元以上之價值，亦據被告乙○○於審理中證稱：上開牛仔褲雖有若干瑕疵，然確實值這個
    價錢（指55元）等語（參見本院審理筆錄）。且由本件之實
    際銷售情形觀察，上開經轉手後之牛仔褲，係由證人乙○○
    最後取得，而依證人乙○○張貼於網路之拍賣價格係賣「18
    8 元」，與證人庚○○所言之最低價格每件190 元若合符節
    。又依證人乙○○97年6 月5 日查獲當日之警詢筆錄記載，
    迄查獲時止，已至少賣出99件，此時距其買入後予以上網拍
    賣之時間未逾二、三日（若扣除商品整理、攝影、上網登錄
    …等手續，則時間更短），是證該「188 元」之價格亦為市
    場所接受，且網拍情形踴躍、銷售順利，綜此足證，本件之
    牛仔褲市場價格，縱以最嚴格之標準觀察，以每件「188 元
    」之單價計算，允屬合理。而被告甲○○、丙○○二人竟得
    以平均每件價格33元或35元向被告己○○買入，焉得謂相當
    ？益證本件被告甲○○、丙○○二人之牛仔褲轉手交易，確
    係一本萬利，且有暴利可期。否則何以被告己○○於97年5
    月27 日 竊得牛仔褲後，竟得以於當日即迅速將贓物脫手獲
    利，幾不費吹灰之力？而被告甲○○、丙○○二人於每次購
    入後，亦均得於同日即完全不費任何功夫，而以平均每件55
    元之價格轉手予證人乙○○？是證本件贓物之價格與市場價
    格顯非相當，確屬事實，堪資認定。
  (三)被告甲○○、丙○○對故買贓物，具有認識與故意：
  (1)被告甲○○、丙○○雖辯稱：不知是贓物云云。然查被告甲○○、丙○○二人買入贓物之價格顯然低於市場價格甚多，
    依一般人之經驗或注意能力與注意程度，對該贓物之價格何
    以如此低廉，均應有相當之警覺，而為必要之省察。況被告
    甲○○、丙○○係在台北市五分埔地區經營成衣批發多年之
    業者，對批發、拍賣或以切貨方式購入商品均有多年之實務
    經驗。而以本件而言，SOMEONE 牛仔褲係具有品牌之商品，
    而被告己○○並非任何成衣業者之代表或經銷商，既無公司
    行號，亦無經營店面，何以能有數量高達萬餘件之牛仔褲可
    資購買？其來源係如何取得？依被告甲○○、丙○○之知識
    與經驗，即應有查證之必要與義務。尤以本件之被告己○○
    係主動以電話與被告甲○○、丙○○連絡，之前彼此間全不
    相識，亦無任何生意往來，被告甲○○、丙○○二人尤應有
    可能會是贓物之認識與警覺，卻竟全無任何措置，甚至係在
    被告己○○甫完成竊盜行為之當日（即97年5 月27日）即完
    成彼此間之第一次買賣，且係在甫見面後，即在被告己○○
    居住處所樓下之騎樓處完成交易，並係「一手交錢，一手交
    貨」而銀貨兩訖，不僅顯然違背常情，亦與一般人之社會經
    驗有所不合，設非被告甲○○、丙○○二人對該批商品顯係
    贓物，已有認識，從而買賣雙方彼此間均心照不宣，否則豈
    有可能如此？
  (2)被告甲○○、丙○○於警詢時雖供稱伊等有取得被告己○○
    所交付之讓渡切結書，所以相信該牛仔褲之來源並無問題云
    云，然依被告己○○之供述，該讓渡切結書並非於第一、二
    次之買賣時即交付，而係於第三次即最後一次之贓物買賣完
    成後，因證人庚○○於97年6 月1 日下午告知蝶衣公司已發
    現失竊並報警，經被告己○○聯絡甲○○、丙○○二人告知
    此訊息後，始應被告甲○○、丙○○二人之要求，由被告己○○所開具。此參酌證人庚○○證稱：「我先打電話問他（
    指己○○）說他有沒有偷，他說沒有偷，後來過一兩天他打
    電話給我，叫我去他家，他就跟我說他有偷三樓的貨。他跟
    我說他分三次偷，我問他說賣給誰，他說他賣給甲○○跟丙○○，我就跟他講說要不要告訴他們這些貨是贓物，於是他
    就當場打電話給丙○○，約當天下午打的電話，後來隔了一
    兩個小時，他們兩人就來到己○○家樓下，我知道他們來到
    樓下後，就跟己○○說這部分不關我的事，我就先離開了。
    己○○打電話給丙○○的時候，我有在場。己○○在電話中
    沒有講，是到樓下的時候才有講，那是己○○後來跟我說的
    。我可以確定己○○有跟丙○○說這是贓物。因為當天我回
    到家，己○○有打電話給我，當天我記得是星期天（經查為
    97 年6月1 日）。他電話中跟我講說，他有跟甲○○、丙○○講過了，他還要我跟他們對話，我想說這根本不關我的事
    ，所以我就把電話給掛了。我去找己○○的時候，他說貨已
    經全部賣掉了。在檢察官那邊時，我說己○○和丙○○有意
    思要串供，是因為甲○○跟丙○○去警察局做筆錄的時候，
    就立刻打電話給己○○，說他們分三次賣給乙○○，要己○○把時間配合好，要分三次。這是己○○當面跟我說的…」
    等語；證人己○○證稱：「丙○○跟甲○○要我出具切結書
    。我不知道他們是什麼動機，不過他們要求我出具，所以我
    就做了。出售這個牛仔褲之前，不認識丙○○，是我上網找
    ，因為他們有PO網路。切結書是我寫的，由甲○○、丙○○
    先寫好文字，再由我抄寫一遍，由我簽名。切結書是在丙○○的倉庫裡寫的，是丙○○他們已經知道這批貨是贓物以後
    才寫的。是第三批貨都已經賣完了才寫的」等語即明（以上
    均參見本院審理筆錄）。是證被告甲○○跟丙○○二人於本
    件前後三次故買贓物時，均未要求被告己○○提出任何書據
    及商品來源之證明文件，甚至於銀貨兩訖時，雙方均既無任
    何收據、發票或提出任何進貨憑證等足資證明雙方生意往來
    之證明，而是直到最後一批之6400件牛仔褲均已買賣完成，
    且被告甲○○、丙○○已知悉蝶衣公司報警，己○○業已向
    蝶衣公司坦承行竊後，始要求被告己○○予以補作。何以如
    此？顯然是因為被告甲○○、丙○○二人鑒於蝶衣公司既已
    報警，則警方必然會開始進行追查贓物之下落，誠恐東窗事
    發，而預謀補救之道，從而要求被告己○○作成切結書以為
    嗣後脫身之藉口。而依前述，被告甲○○、丙○○二人既係
    在非市場通常之經營業者手中，取得本件之牛仔褲，又早已
    知悉本件之取得價格與市價顯非相當，對本件商品之來源不
    明，應屬贓物，早已心知肚明，且與被告己○○彼此心照不
    宣，所以才無須任何相關交易證明，僅以銀貨兩訖已足，是
    其有故買贓物之認識與故意業已極為明確，所謂補具切結書
    ，無非欲蓋彌彰之舉，顯然無從作為被告卸責之藉口。伊等
    辯稱：係於此時始確認所購買者係贓物云云，實無足採信。
  (3)況若被告甲○○、丙○○二人上開所辯屬實，則被告甲○○
    、丙○○至少於97年6 月1 日下午已知悉所取得之牛仔褲係
    屬贓物，則何以於同日晚間仍將第三批贓物共6400件，緊急
    出售予證人乙○○？此種急於銷贓之行為，豈不與被告所辯
    自始無犯罪之意思相左？依通常人之作法，若確是遭到他人
    詐欺，而發現自己已誤買贓物，本應即速通報警方，並妥予
    保存贓物，俾供日後返還被害人始為正理，焉有可能於知悉
    係贓物後，竟故意隱瞞交易之對方，且一味降價求售，急欲
    將贓物迅速脫手之理？然依被告甲○○、丙○○二人之供述
    與證人乙○○在審理中之證述，卻係在知悉贓物之性質後，
    被告甲○○、丙○○二人竟於同日（97年6 月1 日）晚間，
    以電話聯絡遠在彰化之乙○○，並於電話中藉口需要資金購
    買外套和毛衣云云，表示願以每件28元求售，從而在電話中
    達成協議，並連夜由被告甲○○、丙○○二人僱車將6400件
    牛仔褲運送至台中縣大肚鄉乙○○之倉庫完成交易，此參以
    被告甲○○、丙○○在審理中供稱：「第三次交貨是在早上
    交易完成，而寫切結書是當天下午近傍晚時寫的。我們應該
    也是同一天（晚上）把貨賣給乙○○的」等語（參見本院言
    詞辯論筆錄）；證人乙○○證稱：「他們說因為另外還要去
    買外套和毛衣，缺少資金，所以這批貨願意以比較便宜的價
    格賣給我，他們說總共6400件，要賣我20萬，等於一件28元
    左右」等語即明（參見本院言詞辯論筆錄）。按該第三批貨
    共64 00 件，被告甲○○、丙○○二人係於97年6 月1 日早
    上甫以平均每件35元向被告己○○購入，卻於同日晚間甘願
    以每件平均28元之價格賠本賣出，其急欲降價脫手求現之意
    願甚為明顯。然被告所以如此作為之真正理由，依據論理與
    經驗法則，實與被告於此時始發現所購買者為贓物無關，而
    係因為知悉失主已報案，且被告己○○既已對證人庚○○坦
    承竊案，從而本件最後難免遭到失主會同警方循線追查，若
    被告己○○一旦供出贓物之下落，自將無從倖免，故一方面
    要求被告己○○補具切結書，企圖藉此供為護身符，作為日
    後脫罪之託詞；另一方面則仍心存僥倖之念，急將燙手山竽
    釋出，取回部分現金以落袋為安，是渠二人之投機、偽善、
    諉責之心態，均甚為顯然。
  (四)綜合上述，被告甲○○、丙○○二人實係於第一次購買贓物
    時，即應已知悉所購入者為贓物而竟予以購買，故雙方對商
    品之來源與被告己○○急於以遠低於市價求售之情形，均彼
    此心知肚明，縱明知己○○並非市場上之正常經營業者，被
    告甲○○、丙○○二人亦故意不加聞問，但求銀貨兩訖，其
    一味追求利潤而故買贓物之主觀認識與客觀行為均已甚為顯
    然，本無待於被告己○○之告知；嗣後雖被告己○○因證人
    庚○○之追問而承認行竊，並將失主已報警之事實轉知被告
    ，從而將雙方之默契予以說破，然被告甲○○、丙○○二人
    對此既早有預期，故自不可能因此即改變初衷，從而雙方始
    共謀佈局，為彼此尋求脫身之道，此所以證人庚○○會對檢
    察官證稱：「我說己○○和丙○○有意思要串供，是因為甲○○跟丙○○去警察局做筆錄的時候，就立刻打電話給己○○，說他們分三次賣給乙○○，要己○○把時間配合好，要
    分三次。這是己○○當面跟我說的…」之背景原因，洵屬其
    來有自。而被告甲○○、丙○○一方面固要求補具切結書以
    求自保，並將已購買之第三批贓物迅速脫手，以避免現金損
    失；另一方面則假意向警方詢問藉以探聽偵查之方向而故作
    偽善，意圖掩耳盜鈴。孰不知渠等之補具切結書，依其時間
    仍係在將第三批贓物轉手於乙○○之前，且其甘願賠本出售
    之違背常情犯行，益顯欲蓋彌彰，且據此明知為贓物而仍予
    出售之情節，更彰顯其第一、二次之購入行為，確實為故買
    贓物之犯罪本質。從而，本件事證明確，被告甲○○、丙○○二人之故買贓物犯行，自應依法論科。
  (五)末查，本件證人乙○○購入贓物之價格，雖亦與市價顯非相
    當，惟衡酌其係向被告甲○○、丙○○購買，而被告甲○○
    、丙○○二人本係成衣批發之經營業者，於網路上有固定之
    網頁，且在五分埔亦有固定之店面與營業處所，從而其貨品
    之來源，縱與市價有所出入，然尚不足以使與其交易之對象
    ，產生其供應商品必然來源不明之合理懷疑，此與本件被告
    甲○○、丙○○二人係向從無生意往來，又無固定營業處所
    之被告己○○購買，有其本質上之不同，尚無從據此類比。
    故檢察官對具有類似情節之證人乙○○，以無從證明其係明
    知贓物為由而為不起訴處分，即與本院認定之事實亦無矛盾
    之處，併此指明。
（二）論罪科刑：
  (一)核被告甲○○、丙○○二人所為，均係犯刑法第349 條第2
    項故買贓物罪。被告甲○○、丙○○二人故買贓物之行為，
    共有3 次，且每次購買之數量、單價均有不同，且均係在完
    成交易後，另行起意並分別決定數量、單價，是其犯意不同
    ，應予分論併罰。而被告甲○○、丙○○二人就其所犯之3
    次故買贓物罪，均有犯意聯絡與行為分擔，均為共同正犯。
    爰審酌被告二人矢口否認犯行，態度不佳，難認有悛悔之意
    ，且被告僅一味追求私利，竟明知贓物仍予購買，且事後又
    諉罪塞責，故意製作讓渡切結書意圖掩人耳目，其惡性較重
    ，惟念於警方調查中確有配合警方起出部分贓物而發還被害
    人，減少被害人之損失等一切情狀，分別量處各罪如主文所
    示之刑，並定其應執行之刑，同時諭知易科罰金之折算標準
    （大法官會議釋字第662 號解釋參照）。
二、無罪部分（己○○）：
（一）按犯罪事實應依證據認定之，無證據不得認定犯罪事實，
      又不能證明被告犯罪或其行為不罰者，應諭知無罪之判決
      ，刑事訴訟法第154 條第2 項、第301 條第1 項分別定有
      明文。次按刑法第349 條第2 項之故買贓物罪，係以購買
      他人犯罪所得之贓物為限，若係處分自己竊盜所生之贓物
      ，自不得以故買贓物罪相繩。且竊盜與贓物二者之基本社
      會事實本非同一，若被告所犯為竊盜罪，而檢察官誤以贓
      物罪起訴，則法院固不能逕予變更起訴法條而改論以竊盜
      罪；縱該竊盜罪業經另經檢察官起訴並予判決，亦只得就
      起訴贓物罪部分宣告無罪，無從逕認已為前判決效力所及
      ，而為免訴、不受理判決，均合先敘明。
（二）查公訴人認被告己○○涉犯故買贓物罪嫌，無非係以被告
      於警詢及偵查中之供述及其於偵查中檢具之戊○○所出具
      之切結書乙紙為論據。惟查，訊據被告己○○堅決否認有
      何故買贓物犯行，辯稱伊於本件實係竊盜，戊○○所出具
      之切結書係伊以三萬元為代價要求戊○○開具，並非事實
      ，且其所犯竊盜犯行，業經臺灣臺北地方法院檢察署檢察
      官另行於98 年6月30日以97年度偵字第22717 號起訴，並
      經本院以98年易字第1885號判決判處被告己○○有期徒刑
      11月（確定在案等語，經核其供詞與證人庚○○在本院審
      理中之證述相符，並經本院調閱上開起訴書、判決書與臺
      灣高等法院被告前案紀錄表屬實。是被告己○○上開辯詞
      既屬可採，且本件起訴之贓物牛仔褲10800 件，亦係被告
      己○○於97年5 月27日所竊取，自無所謂故買贓物可言。
      其餘又無積極証據足資證明被告己○○有公訴人所指之故
      買贓物犯行，因認被告犯罪不能證明，揆諸首揭法條意旨
      ，自應逕為被告無罪之諭知。
據上論斷，應依刑事訴訟法第299 條第1 項前段、第301 條第1
項，刑法第28條、第349 條第2 項、第51條第5 款、第41條第1
項前段，刑法施行法第1 條之1 第1 項、第2 項前段，判決如主
文。
本案經檢察官柯木聯到庭執行職務
中    華    民    國    98    年    11    月    20    日
                  刑事第十二庭  審判長法  官  李英豪
                                      法  官  陳慧萍
                                      法  官  楊台清
以上正本證明與原本無異。
如不服本判決應於收受送達後10日內向本院提出上訴書狀，並應
敘述具體理由；其未敘述上訴理由者，應於上訴期間屆滿後20日
內向本院補提理由書（均須按他造當事人之人數附繕本）「切勿
逕送上級法院」。告訴人或被害人如對於本判決不服者，應具備
理由請求檢察官上訴，其上訴期間之計算係以檢察官收受判決正
本之日期為準。
                                      書記官  劉子豪
中    華    民    國    98    年    11    月    20    日
附錄本案論罪科刑法條：
中華民國刑法第349條
（普通贓物罪）
收受贓物者，處3年以下有期徒刑、拘役或500元以下罰金。
搬運、寄藏、故買贓物或為牙保者，處5 年以下有期徒刑、拘役
或科或併科1,000 元以下罰金。
因贓物變得之財物，以贓物論。


司法院資訊處製作；財團法人民間司法改革基金會備份。
